【裁判字號】    99,抗,306
【裁判日期】    990420
【裁判案由】    聲請定應執行之刑
【裁判全文】
臺灣高等法院臺中分院刑事裁定           99年度抗字第306號
抗 告 人
即受刑人  甲○○
上列受刑人因聲請定應執行刑案件，不服臺灣臺中地方法院中華
民國99年2月23日第一審裁定（99年度聲字第620號），提起抗告
，本院裁定如下：
    主    文
抗告駁回。
    理    由
一、抗告意旨略以：抗告人甲○○因不服98年度沙簡字第699號
    判決而提出上訴，於民國99年 1月22日傳喚開庭，當庭法官
    及檢察官說明抗告人因有前科紀錄，拘役30日已有加重刑責
    無法減輕，法官及檢察官建議抗告人撤回上訴，抗告人當時
    也同意並已撤回。如今卻又收到原審法院99年度聲字第 620
    號裁定所定之應執行之刑，令抗告人不服。抗告人確實有犯
    如原審法院99年度聲字第620號附表所示之二罪，惟附表一
    所示之98年度沙簡字第529號判決已執行完畢，以「數罪併
    罰」字面上解釋應「多個罪名一起處罰」，與釋字第98號、
    刑法第48條及第52條有所抵觸。如上開理由不為法院所採，
    則退步言之，本件依刑法第41條第7項，應扣除繳納之罰金
    或以履行之社會勞動時數，則依裁判所定之標準折算日數，
    應判拘役10日或易科罰金新臺幣1萬元整，故原審法院之裁
    定自有不當，爰提起抗告，請求撤銷原裁定云云。
二、按數罪併罰，有二裁判以上者，依刑法第51條規定，定其應
    執行之刑，為同法第53條所明定。故二裁判以上數罪，縱其
    中一部分已執行完畢，如該數罪尚未全部執行完畢，自仍應
    依刑法第53條之規定，定其應執行之刑。又被告犯應併合處
    罰之數罪，經法院分別判處有期徒刑確定，並以裁定定其數
    罪之應執行刑確定，該數罪是否執行完畢，係以所定之刑是
    否全部執行完畢為斷；如於未裁定前已先執行部分有期徒刑
    之罪，因嗣後合併他罪定應執行刑之結果，檢察官所換發之
    執行指揮書，係執行應執行刑，該前已執行之有期徒刑部分
    ，僅應予扣除，不能認為已執行完畢（最高法院97年度台抗
    字第587、625號裁判參照）。是以，裁判確定前所犯之數罪
    ，依法應併合處罰，有二裁判以上者，並應依法定其應執行
    刑，縱其中一部分刑罰已執行完畢者亦同，先此敘明。
三、經查：
  (一)本件原審法院99年2月23日99年度聲字第620號裁定書於99
      年3月8日寄存送達抗告人即受刑人甲○○，送達地址為抗
      告人之居所即臺中縣龍井鄉○○街80巷3號，有原審卷附
      之送達證書1紙在卷可稽。故自寄存之日起，經10日發生
      送達效力，則其抗告期間原為5日加計在途期間3日後，抗
      告期間應於99年3月25日屆滿，抗告人於99年3月15日提出
      抗告（以抗告狀送達法院之日為準，不以投遞日為準），
      此有蓋有臺灣臺中地方法院收狀章記載收狀日期之抗告狀
      1紙，附卷可憑，故本件抗告尚未逾期，合先敘明。
  (二)本件抗告人即受刑人甲○○因竊盜等案件，經臺灣臺中地
      方法院先後判處如原裁定附表所示之刑，均分別確定在案
      。茲檢察官聲請定其應執行之刑，原審法院審核之後，認
      合於數罪併罰之要件，乃依刑事訴訟法第477條第1項、刑
      法第53條、第51條第5款、第41條第1項前段等規定，裁定
      定其應執行刑為拘役50日，併諭知易科罰金之折算標準，
      經核並無違誤。
  (三)抗告人就臺灣臺中地方法院98年度沙簡字第529號確定判
      決所處之刑已繳納易科罰金而執行部分，依前揭判決意旨
      係檢察官於指揮執行原裁定所定應執行之刑時，應如何扣
      抵之問題，與是否合於定應執行刑之要件無涉，抗告人認
      部分確定判決已執行，即不得再定應執行之刑，顯有誤會
      。
  (四)綜上所述，原審法院依檢察官之聲請，就被告所犯如原裁
      定附表所示二罪，定其應執行之刑，並無違誤，抗告意旨
      指摘原審裁定不當，為無理由，應予駁回。
四、據上論斷，應依刑事訴訟法第412條裁定如主文。
中    華    民    國    99    年    4     月    20    日
            刑事第六庭    審判長法  官  李  文  雄
                                法  官  林  靜  芬
                                法  官  陳  如  玲
以上正本證明與原本無異。
不得再抗告。
                                書記官  陳  信  和
中    華    民    國    99    年    4     月    20    日

司法院資訊處製作；財團法人民間司法改革基金會備份。
